臺灣基隆地方法院民事裁定　九十二年度小上字第一九號
　　上　訴　人　甲○○
　　被上訴人　　乙○○
當事人間請求返還工程款事件，上訴人對於中華民國九十二年九月三十日本院基隆簡
易庭九十二年度基小字第六八五號第一審判決提起上訴，本院第二審合議庭裁定如下
：
    主　　　文
上訴駁回。
第二審訴訟費用新台幣壹仟伍佰元由上訴人負擔。
    理      由
一、按對於小額程序之第一審裁判之上訴，非以其違背法令為理由，不得為之，民事
    訴訟法第四百三十六條之二十四第二項定有明文。所謂判決違背法令係指判決不
    適用法規或適用不當者而言。且依同法第四百三十六條之二十五規定，上訴狀應
    記載上訴理由，並表明原判決所違背之法令及其具體內容，以及依訴訟資料可認
    為原判決有違背法令之具體事實，上訴狀或理由書如未依此項方法表明者，即難
    認為已對小額訴訟第一審判決之違背法令有具體之指摘，又上訴理由如僅引用原
    審判決時之攻擊防禦方法作為上訴理由，應認為未對原審判決有何具體之指摘，
    不得謂已合法表明上訴理由，其上訴均難認為合法。
二、本件上訴人係對於小額訴訟之第一審判決提起上訴，其上訴理由略稱：本院以其
    九十年四月間即發現被告施工有瑕疵，依法應於發現一年後行使，否則即歸於消
    滅，詎原告竟於九十二年三月二十五日方提起本件訴訟，因此顯然已逾一年之期
    間，而駁回其請求。但其前於九十年八月十四日具狀向台灣板橋地方法院板橋簡
    易庭起訴，經台灣板橋地方法院以九十年板簡字第一八五九號審理之案件起訴狀
    中已敘及「要求一萬元的瑕疵補償費」、「偷工減料，屋頂的ＰＵ未加面漆並未
    重施．．．可會同專業人員及相關人前去勘察」等語，足見已表明面漆並未重施
    ，但板橋地方法院的法官未闡明讓其更動請求名義，一般老百姓並不明瞭法規，
    但原告應該還是在瑕疵發現一年後就已經提出過補償請求，故並無原判決所稱逾
    一年方行使減少報酬請求權之情況。
三、經查，上訴人所稱曾經於另案即台灣板橋地方法院板橋簡易庭九十年板簡字第一
    八五九號起訴狀中記載過類似行使減少報酬請求權之文字，但該另案法官未闡明
    讓其變更請求名義，此屬上訴人對另案判決之爭執，顯與本案無關。並上訴人所
    稱於台灣板橋地方法院九十年度板簡字第一八五九號案件起訴狀中之陳述僅得充
    為該案判決認定之依據，本案判決認定行使權利之時間均以上訴人於本案到庭陳
    述或向本案提出書狀之時間為認定依據，上訴人以另案起訴之時間充為本案行使
    減少報酬請求權之依據依法未合。況依據上訴人自陳其於另案中之主張未經另案
    承辦法官闡明變更請求權為減少報酬請求權，是以足信於台灣板橋地方法院九十
    年度板簡字第一八五九號起訴狀上訴人並未主張減少報酬請求權，此部分亦經原
    審判決於理由欄第五（一）項部分認定甚詳，因此上訴人此部分主張顯有矛盾。
    基上所述上訴人所述均屬對原審採證認事所為之爭執，或引他案以為旁證，並未
    具體指出原審判決有如何違背法令情事，更未指明原審判決所違反之法令條項或
    其內容以及依訴訟資料有何判決違背法令之具體事實，參諸前開說明，自不得謂
    已合法表明上訴理由，從而本件上訴，顯難認為合法，應予駁回。
三、本件上訴費用為一千五百元，應由上訴人負擔，爰確定如主文第二項所示。
四、據上論結，本件上訴不合法，依民事訴訟法第四百三十六條之三十二第一項、第
    二項、第四百四十四條第一項前段、第四百三十六條之十九第一項、第九十五條
    、第七十八條，裁定如主文。
中　　　華　　　民　　　國　　九十三　　年　　 一　　 月　　　八　　　日
~B臺灣基隆地方法院民事庭
~B　　審判長法　官　李木貴
~B　 　　　 法　官　林玉珮
~B　　　　　法　官　王翠芬
右正本證明與原本無異。
本件不得抗告。
中　　　華　　　民　　　國　　九十三　　年　　 一　　 月　　 十二 　　日
~B　　　　　書記官  李國豪
